智慧財產法院刑事判決
                                 100年度刑智上易字第64號
上  訴  人　臺灣高雄地方法院檢察署檢察官
上　訴　人
即  被  告  陳政豐　　
          　　　　　　號
上列上訴人因被告違反商標法案件，不服臺灣高雄地方法院100
年度智簡上字第4 號，中華民國100 年4 月22日第一審判決（聲
請簡易判決處刑案號：臺灣高雄地方法院檢察署99年度偵字第
1311、13453 號），提起上訴，本院判決如下：
    主  文
上訴駁回。
    事實及理由
一、本案經本院審理結果，認第一審以陳政豐共同犯商標法第82
    條之非法陳列侵害商標權之商品罪，處拘役20日，如易科罰
    金，以新臺幣1,000 元折算1 日。扣案如附表編號五所示之
    物，沒收之。經核其認事用法及量刑均無不當，應予維持，
    並引用第一審判決書記載之事實、證據及理由（如附件）。
二、公訴人就原審判決關於被告陳政豐部分上訴略以：於市場上
    基於各種理由而低價賤賣商品之情形甚多，故並非商品以遠
    低於市價之價格銷售，即可認定該商品極有可能為仿冒品，
    況系爭帽子之真品價格有時亦僅賣1200元，故在特殊情形下
    ，網路特惠價僅賣500 元亦無違常情，倘一般消費者依該定
    價即可判斷為仿冒品，被告等亦毋須註明該運動帽為「全新
    正品」，顯見被告等有以假作真以欺騙消費者之意圖，原審
    判決關於此部分之認定，顯有不當。又被告陳政豐除有違反
    商標法之前科外，於審理時亦避重就輕，難認有悔改之意，
    原審僅因被告坦承犯行，而判處拘役20日，其刑度顯然過輕
    ，故請將原判決撤銷，另為適法判決云云。被告陳政豐上訴
    意旨略以：本案販賣、陳列之行為，均係共同被告陳倫君單
    獨為之，上訴人並未參與，且上訴人僅受託代為寄送，亦與
    陳列之定義不符，又刑法並未規定事後共犯，原審竟認定上
    訴人共同犯商標法第82條之非法陳列罪名，顯有不當，又上
    訴人僅為事後代為寄送，情節輕微，其量刑應較共同被告陳
    倫君為輕，為原審竟以上訴人非無再犯之虞，而未予上訴人
    緩刑之宣告，顯失衡平，原審判決顯有不當，亦請求撤銷原
    判決，另為適法判決云云。
三、經查公訴人雖於上訴意旨中舉出各種真品低價賤賣之可能性
    ，且被告等於系爭仿冒商品之拍賣網頁，亦註明「全新正品
    」，而主張被告陳政豐應有以假作真之意，被告陳政豐之行
    為亦應成立詐欺罪，惟查原審判決已於理由欄二、（三）詳
    論何以被告等不該當詐欺罪之理由（見原審判決第5 頁倒數
    第7 行至第6 頁第19頁），且由該段理由中「遍查全卷，亦
    無因誤信被告上開訊息陷於錯誤，而向被告購買仿冒商標商
    品之被害人證詞及其他足以證明被告確有實施詐術行為之相
　　關證據，揆諸上開說明，此部分即應為有利於被告之認定」
    之敘述可知，公訴人於原審並未提出任何證據以證明確有消
    費者因此誤信被告等所販賣之仿冒商品為真而購買，故原審
    判決為有利於被告等之認定，公訴人於上訴意旨僅主張有各
    種低價賤賣之可能性，惟被告等皆未將此等低價賤賣之可能
    性以文字敘明於商品之敘述中，故定價是否合乎常情仍為判
    斷商品真偽之依據，公訴人此部分之上訴主張，仍僅為其主
    觀之推論，並未提出任何證據以證其實，故此部分之上訴意
    旨顯不足採。又查被告陳政豐上訴意旨以其並未參與本案，
    僅受託代為寄送，且刑法並未規定事後共犯，原審豈可逕論
    其亦成立陳列仿冒商品罪云云，惟按共同正犯間，在合同意
　　思範圍內，各自分擔犯罪行為之一部，相互利用他人之行為
　　，以達其犯罪之目的者，原不必每一階段均參與，祇須分擔
  　犯罪行為之一部，即應對於全部所發生之結果共同負責。是
    共同正犯之行為，應整體觀察，就合同犯意內所造成之結果
    同負罪責，而非僅就自己實行之行為負責（最高法院100 年
    台上字第3882號判決意旨參照）。經查被告雖辯稱其僅事後
    寄送云云，惟查依被告於原審坦承對於幫陳倫君所寄送之帽
    子係仿冒品知情（見原審智簡上字卷第33頁），且於本院準
    備程序坦承幫陳倫君架設網站（見本院卷第51頁）等犯行觀
    之，被告仍係與共同被告陳倫君於整體違反商標法等之共犯
　　結構中，有犯意聯絡及行為分擔，實難以被告辯稱其僅有事
  　後寄送，而認被告無與共同被告陳倫君有共犯違反商標法等
    之行為。末按量刑係法院就繫屬個案犯罪之整體評價，為事
    實審法院得依職權自由裁量之事項，量刑判斷當否之準據，
    應就判決之整體觀察為綜合考量，苟已斟酌刑法第57條各款
    所列情狀，而未逾越法定刑度，如無偏執一端，致有明顯失
    出失入之恣意為之情形，上級審法院即不得單就量刑部分遽
    指為不當或違法。查原判決就如何量定被告宣告刑之理由，
　　已審酌被告陳政豐意圖營利而侵害他人商標權，漠視保護智
  　慧財產權之法令規範，侵害商標專用權人之權利，自應非難
    ，惟念及被告於犯後均坦承犯行，尚見悔意，而為本件犯行
    前雖亦未曾因故意犯罪受有期徒刑以上刑之宣告，然因另犯
    違反商標法案件，經臺灣高雄地方法院於99年5 月12日以99
    年度審簡字第249 號判決判處拘役40日、緩刑2 年確定在案
    ，此亦有臺灣高等法院被告前案紀錄表附卷可佐，故認被告
　　陳政豐並非絕無再犯之虞，自不宜為緩刑之諭知，量處被告
  　拘役20日，並未逾越職權，亦未違反比例原則，且無其他失
　　出或失入之違法或失當之處。公訴人及被告陳政豐上訴意旨
    關於量刑部分之主張，難認有理由。綜上，公訴人及被告執
    前詞上訴，均無理由，應予駁回。
據上論斷，應依刑事訴訟法第373條、第368條，判決如主文。
本案經檢察官羅雪梅到庭執行職務。
中　　華　　民　　國　　100　 年　　9　　 月　　15　 日
                    智慧財產法院第二庭
                          審判長法  官　陳忠行
                                法  官　蔡惠如
                                法  官  熊誦梅
以上正本證明與原本無異。
不得上訴。
中　　華　　民　　國　　100　 年　　9　　 月　　22　　日
                                書記官  陳士軒